【裁判字號】    99,交訴,378
【裁判日期】    991229
【裁判案由】    肇事逃逸罪等
【裁判全文】
臺灣臺中地方法院刑事判決          99年度交訴字第378號
公  訴  人  臺灣臺中地方法院檢察署檢察官
被      告  李建勳
上列被告因肇事逃逸等案件，經檢察官提起公訴（九十九年度偵
字第一八三四八號），本院依簡式審判程序判決如下：
    主    文
李建勳駕駛動力交通工具肇事，致人傷害而逃逸，累犯，處有期
徒刑柒月。
    犯罪事實及理由
一、犯罪事實：
    李建勳前因恐嚇取財案件，經臺灣南投地方法院以九十四年
    度易字第三三號判決判處有期徒刑二年，並經臺灣高等法院
    臺中分院以九十四年度上易字第一五六四號判決駁回上訴確
    定（第一案）；又因搶奪案件，經臺灣南投地方法院以九十
    四年度訴字第五七五號判決判處有期徒刑一年，嗣經臺灣高
    等法院臺中分院以九十五年度上訴字第五六號判決駁回上訴
    而告確定（第二案）；再因違反保護令案件，經臺灣南投地
    方法院以九十五年度投刑簡字第一二二號判決判處有期徒刑
    四月確定（第三案），俟第二、三案經減刑後，與第一案合
    併定應執行刑為有期徒刑二年六月確定，於民國九十七年十
    月二日執行完畢【其後接續執行臺灣南投地方法院九十四年
    度投刑簡字第四三三號家庭暴力防制法案件所處拘役五十日
    ，減為拘役二十五日（得易科罰金）之刑期，並已於九十七
    年十月二十七日縮刑期滿執行完畢】。詎仍不知悔改，於九
    十九年五月二十五日下午，騎乘車牌號碼ＴＡＧ－八九０號
    輕型機車，沿臺中市○里區○○路由北往南方向行駛，嗣於
    同日十五時二十七分許，行經大里區○○路與大智路口欲左
    轉時，本應注意汽車行駛至交岔路口，其行進、轉彎，應遵
    守燈光號誌之指示，而依當時情形，天候晴，日間自然光線
    、柏油路面乾燥、無缺陷、無障礙物，視距良好，並無不能
    注意之情事，竟疏於注意，在號誌燈尚未指示得左轉之情形
    下即貿然左轉，致與由王佩鈺所騎乘、沿大里區○○路往臺
    中市方向直行之車牌號碼Ｇ五Ｎ－五六二號重型機車發生碰
    撞，王佩鈺因而人車倒地，受有左膝及左肘擦挫傷等傷害（
    李建勳涉犯刑法第二百八十四條第一項前段過失傷害部分，
    業據王佩鈺具狀撤回告訴，另為不受理判決）。詎李建勳於
    肇事後，雖一度下車查看，而明知肇致王佩鈺受傷，然因王
    佩鈺表明欲以電話報案，李建勳恐其酒後駕車行為遭警查知
    ，竟萌生肇事逃逸之犯意，未留下姓名資料或電請救護車前
    來將傷者送醫或留於現場對傷者施以必要之救護等措施，旋
    棄之不顧駕車逃離現場，俟經王佩鈺報案後，始循線查獲李
    建勳。
二、本案證據名稱：
(一)被告李建勳之自白。
(二)證人即被害人王佩鈺於警詢、偵訊之證述。
(三)道路交通事故現場圖、道路交通事故調查報告表(一)、(二)。
(四)臺中縣警察局道路交通事故照片黏貼紀錄表暨照片六幀。
(五)仁愛醫療財團法人大里仁愛醫院診斷證明書（乙種）。
(六)車輛查詢清單報表。
(七)臺灣高等法院被告前案紀錄表、刑案資料查註紀錄表各一份
    。
三、核被告李建勳所為，係犯刑法第一百八十五條之四之肇事逃
    逸罪。查被告前因恐嚇取財案件，經臺灣南投地方法院以九
    十四年度易字第三三號判決判處有期徒刑二年，並經臺灣高
    等法院臺中分院以九十四年度上易字第一五六四號判決駁回
    上訴確定（第一案）；又因搶奪案件，經臺灣南投地方法院
    以九十四年度訴字第五七五號判決判處有期徒刑一年，嗣經
    臺灣高等法院臺中分院以九十五年度上訴字第五六號判決駁
    回上訴而告確定（第二案）；再因違反保護令案件，經臺灣
    南投地方法院以九十五年度投刑簡字第一二二號判決判處有
    期徒刑四月確定（第三案），俟第二、三案經減刑後，與第
    一案合併定應執行刑為有期徒刑二年六月確定，於九十七年
    十月二日執行完畢【其後接續執行臺灣南投地方法院九十四
    年度投刑簡字第四三三號家庭暴力防制法案件所處拘役五十
    日，減為拘役二十五日（得易科罰金）之刑期，並已於九十
    七年十月二十七日縮刑期滿執行完畢】等情，有臺灣高等法
    院被告前案紀錄表、刑案資料查註紀錄表在卷可按，其受有
    期徒刑之執行完畢，五年以內故意再犯有期徒刑以上之罪，
    應依刑法第四十七條第一項論以累犯，並加重其刑。爰審酌
    被告肇事後，未報警處理或留於現場救護被害人，反而棄之
    不顧駕車逃逸，所生危害實屬重大，惟兼衡被告已與被害人
    達成和解，取得被害人原諒，有卷附本院調解程序筆錄、聲
    請撤回告訴狀可參，且犯後坦承犯行等一切情狀，量處如主
    文所示之刑，以示懲儆。
四、應依刑事訴訟法第二百七十三條之一第一項、第二百九十九
    條第一項前段、第三百十條之二、第四百五十四條第一項，
    刑法第一百八十五條之四、第四十七條第一項，判決如主文
    。
五、如不服本判決，應於判決送達後十日內，向本院提出上訴狀
    （須附繕本），上訴於臺灣高等法院臺中分院。
本案經檢察官王亮欽到庭執行職務。
中    華    民    國    99    年    12    月    29    日
                  刑事第十二庭  法  官  周莉菁
以上正本證明與原本無異。
如不服本判決應於收受判決後10日內向本院提出上訴書狀，並應
敘述具體理由；其未敘述上訴理由者，應於上訴期間屆滿後20日
內向本院補提理由書 (均須按他造當事人之人數附繕本)「切勿
逕送上級法院」。
告訴人或被害人對於判決如有不服具備理由請求檢察官上訴者，
其上訴期間之計算係以檢察官收受判決正本之日期為準。
                                書記官  吳彩華
中    華    民    國    99    年    12    月    29    日
附錄本判決論罪科刑法條：
中華民國刑法第185條之4：
駕駛動力交通工具肇事，致人死傷而逃逸者，處六月以上五年以
下有期徒刑。

司法院資訊處製作；財團法人民間司法改革基金會備份。
